【裁判字號】    92,易,377
【裁判日期】    920224
【裁判案由】    贓物
【裁判全文】
台灣台中地方法院刑事判決                          九十二年度易字第三七七號
    公  訴  人  台灣台中地方法院檢察署檢察官
    被      告  丙○○  男  四.
    被      告  甲○○  男  六.
右列被告因贓物案件，經檢察官聲請簡易判決處刑（九十一年度偵字第二二三七八號
），經本院台中簡易庭認不宜以簡易判決處刑，簽移本院適用通常程序審理，本院判
決如左：
    主      文
丙○○故買贓物，累犯，處拘役伍拾日，如易科罰金，以佰元折算壹日。
甲○○故買贓物，處拘役參拾日，如易科罰金，以佰元折算壹日。
    事      實
一、丙○○全因妨害風化案件，經本院判處有期徒刑三月，如易科罰金以三百元折算
    壹日，甫於民國九十年二月七日准易科罰金，而執行完畢。仍不知悔改，於九十
    一年八月間某日，在臺中市○○路與復興路口夜市，明知不詳姓名之成年男子所
    持有皮包等皮件約九百八十件 (係觀祐企業有限公司於九十一年八月八日凌晨在
    臺中市○○街二五巷五五號，遭竊皮件二千多件，價值新臺幣二十多萬元)，為
    來路不明，係他人所竊得之贓物，竟僅以二萬八千元之賤價，認有利可圖，貪圖
    便宜予以買受，再於九十一年十月間某日，在臺中市○○街十八號住處，以三萬
    一千元之賤價將該等約九百八十件之皮包皮件全數轉售予知情之甲○○。嗣於九
    十一年十一月十六日十二時三十分許，在臺中市○○路○段金谷巷四十五號前金
    谷市場，為警查獲甲○○正擺攤販售該等皮包皮件，並扣得皮包皮件一五七件，
    另於臺中市○○路一一二─六八號查獲皮包皮件一百二十件，約價值二萬七千七
    百元。
二、案經臺中市警察局第五分局報請台灣台中地方法院檢察署檢察官聲請簡易處刑。
    理      由
一、訊據被告丙○○、甲○○二人均坦承有買收該等一堆皮包皮件等情不諱，但否認
    有何贓物犯行，辯稱：並不知是贓物云云，惟查：被告甲○○於本院審理時供稱
    ：「當時我是買三萬一千元皮件，約九百多件，我是在他家中向他買的，丙○○
    的家是在東南街十八號，是於九十一年十月間買的皮件，丙○○家中並不是專門
    賣皮件的，丙○○說是向他人買來的，他從來沒有賣過皮件。他是賣茶葉的，並
    不是賣皮件。我初到台中來，才開始賣的，我知道我買的比較便宜。當初我並沒
    有注意看商標，我是到菜市場賣的，一只賣五十元。我曾經也到過台北的皮包工
    廠批貨回來賣，但台北的皮包工廠比較貴，所以貪便宜才向他買的。我一只皮包
    約賺二十元左右。後來被警員於在台中市○○路○段金谷巷四十五號市場，為警
    查獲擺攤販售，並查扣皮件一五七件。另於台中市○○路一一二─六八號，是我
    租屋住處查獲，皮件一百二十件」等語。而被告丙○○於本院審理時供稱：「我
    沒有偷，我是九十一年八月間去買的，於自由路與復興路口的跳蚤市場買的，約
    買了九百多件。賣給我的人是綽號阿明之人，我用二萬八千元買的，我賣的種類
    很多，我以前都沒有賣過皮件，我都沒有賣過。全部都賣給甲○○，賣他約三萬
    多元，我從來沒有賣過皮件。當初我想多買點東西來賣。我是向綽號阿明之人買
    的」等語。被害人乙○○指訴稱：「九十一年八月八日遺失的，應不是丙○○去
    偷的，於當天我就把失車找回來，而皮包皮件價值約市價二十萬元左右。遺失的
    地點是於雷中街二十五號皮件是裝在車上。遺失當初有指認確實我們公司的貨物
    ，貨物我們已領回」等語。被告丙○○從來沒有賣過皮件，被告丙○○主要是賣
    茶葉，而被告甲○○對皮件認識較深，曾經到過台北的皮包工廠批貨，認為台北
    的皮包工廠批發較貴，所以才向被告丙○○以低價購買該批贓物，是二人對於上
    開故買贓物，應有認識，而前開犯罪事實，並據告訴人觀祐公司之負責人乙○○
    到庭指訴綦詳，且係被害人已註冊之皮包皮件之商標，全部係同一商標在該金谷
    市場地攤上發現，而被告丙○○以二萬八千元買入九百八十件皮件，每件約僅二
    十元，而被告丙○○復無法說明皮件來源，於警局先供述係向綽號「松仔」之人
    所買，於偵查中則改稱向「阿明」之人所買，則被告丙○○既非從事皮件買賣之
    人，何以突然購入數量龐大之皮件，且以賤價向陌生人買受，其有贓物之認識甚
    明；另被告甲○○亦明知該等皮件之價格遠低於市價，而願向並非從事皮件買賣
    之被告丙○○買入該等皮件，足認其有贓物之認識，故被告二人所辯，係卸責之
    詞，要不足採信，其等罪行甚為明確，自應依法論科。
二、核被告二人所為，均係犯刑法第三百四十九條第二項之故買贓物罪。被告丙○○
    全因妨害風化案件，經本院判處有期徒刑三月，如易科罰金以三百元折算壹日，
    甫於民國九十年二月七日准易科罰金，而執行完畢，有臺灣臺中地方法院檢察署
    刑案資料查註紀錄表、及臺灣高等法院被告全國前案紀錄表各一份附卷可按，其
    於五年內再犯本件有期徒刑之罪，為累犯，應依法加重其刑。爰分別審酌被告素
    行、犯罪之動機、目的、被害人被害情形、被告等犯罪所得，及犯後態度等一切
    情狀，分別量處如主文所示之刑，並均諭知易科罰金之折算標準。
據上論斷，應依刑事訴訟法第四百五十二條、第二百九十九條第一項前段，刑法第三
百四十九條第二項、第四十七條、第四十一條第一項前段，罰金罰鍰提高標準條例第
一條前段、第二條，判決如主文。
中    華    民    國      九十二      年      二      月      廿四      日
                                 台灣台中地方法院刑事第三庭
                                      法  官 黃  松  竹
右正本證明與原本無異。
如不服本判決，應於判決送達後十日內向本院提出上訴狀，上訴於臺灣高等法院臺中
分院( 須附繕本 )。
                                      書記官
中    華    民    國      九十二      年      二      月      廿四      日
附錄︰
刑法第三百四十九條第二項︰搬運寄藏故買贓物或為牙保者，處五年以下有期徒
刑、拘役或科或併科一千元以下罰金。
參考法條：
中華民國刑法第三百四十九條第二項
收受贓物者，處三年以下有期徒刑、拘役或五百元以下罰金。
搬運、寄藏、故買贓物或為牙保者，處五年以下有期徒刑、拘役或科或併科一千元以
下罰金。
因贓物變得之財物，以贓物論。


司法院資訊處製作；財團法人民間司法改革基金會備份。
